【裁判字號】    90,易,930
【裁判日期】    900921
【裁判案由】    竊盜等
【裁判全文】
臺灣彰化地方法院刑事判決                            九十年度易字第九三號
    公  訴  人  臺灣彰化地方法院檢察署檢察官
    被      告  丙○○
右列被告因竊盜等案件，經檢察官提起公訴（九十年度偵字第二五七二號），本院判
決如左：
    主      文
丙○○收受贓物，處拘役參拾日，如易科罰金，以參佰元折算壹日。
    事      實
一、丙○○明知車牌號碼Ｃ二─四六一七號自用小貨車一部（原為乙○○所有），係
    甲○○（通緝中，另行審結）於民國（下同）九十年四月五日七時許，持客觀上
    足供凶器使用之一字扳手一支，在嘉義市○○路一二一號前所竊得，係來路不明
    之贓物，竟在彰化市○○路二九七巷口，仍予以收受並駛往路邊停放；甲○○則
    走向二九七巷尾等待友人皇甫崇瑋，欲與丙○○以兩邊包抄之方式合作向皇甫崇
    瑋催討欠款。嗣於同日十三時三十分許，在該二九七巷口為警查獲丙○○坐在Ｃ
    二─四六一七號自用小貨車駕駛座，甲○○則打開右車門正準備要上車，當場取
    回該失竊自用小貨車，並扣得該車鑰匙孔所插之前開一字扳手一支，復在甲○○
    身上查扣另一支一字扳手及乙○○所有之Ｃ二─四六一七號自用小貨車行車執照
    一張。
二、案經彰化縣警察局彰化分局報請臺灣彰化地方法院檢察署檢察官偵查起訴。
    理      由
一、訊據被告丙○○固坦承為警查獲時駕駛該部自小貨車之事實，惟否認有右開犯行
    ，辯稱：伊不知係贓物云云；經查，系爭車輛失竊等情，業經被害人乙○○指陳
    綦詳，且有贓物認領保管單附卷及一字扳手一支扣案可證，雖被告在審理中辯稱
    伊不知所情云云，然該輛自小貨車係以鑰匙孔所插之前開一字扳手一支啟動等情
    ，業據被告供承在卷，若該車為甲○○所有，何需以此方式啟動，其所辯係諉卸
    之詞，不足採信，本件事證明確，被告犯行堪以認定。
二、核被告所為，係犯刑法第三百四十九條第一項之罪。爰審酌被告犯罪之動機、目
    的、手段、所生之危害及犯罪後之態度等一切情狀，量處如主文所示之刑，並諭
    知易科罰金之折算標準。
三、據上論斷，應依刑事訴訟法第二百九十九條第一項前段，刑法第三百四十九條第
    一項、第四十一條第一項，罰金罰鍰提高標準條例第一條前段、第二條，判決如
    主文。
本案經檢察官陳德芳到庭執行職務。
中      華      民      國      九十    年      九      月    二十一    日
                                  臺灣彰化地方法院刑事第二庭
                                      法      官  謝  仁  棠
右正本證明與原本無異。
如不服本判決，應於判決送達後十日內向本院提出上訴狀( 須附繕本 )。
告訴人或被害人對於判決如有不服具備理由請求檢察官上訴者，其上訴期間之計算係
以檢察官收受判決正本之日期為準。
                                      法院書記官  于  淑  真
中      華      民      國      九十    年      九      月    二十五    日
刑法第三百四十九條
收受贓物者，處三年以下有期徒刑、拘役或五百元以下罰金。
搬運、寄藏、故買贓物或為牙保者，處五年以下有期徒刑、拘役或科或併科一千元以
下罰金。
因贓物變得之財物，以贓物論。


司法院資訊處製作；財團法人民間司法改革基金會備份。
